【裁判字號】    90,上易,45
【裁判日期】    900120
【裁判案由】    竊盜
【裁判全文】
臺灣高等法院臺南分院刑事判決          九十年度上易字第四五號       潛
      上  訴  人  臺灣雲林地方法院檢察署檢察官
      被      告  丙  ○  ○
右列上訴人因被告竊盜案件，不服臺灣雲林地方法院八十九年度易字第七六七號中華
民國八十九年十一月二十七日第一審判決（起訴案號：臺灣雲林地方法院檢察署八十
九年度偵字第三四五二號），提起上訴，本院判決如左：
      主      文
原判決撤銷。
丙○○共同連續毀壞門扇，於夜間侵入住宅竊盜，處有期徒刑壹年。
      事      實
一、丙○○夥同陳添益（通緝中）基於意圖為自己不法所有之概括犯意聯絡，於民國
    （下同）八十九年六月二十八日晚上九時許，共同至雲林縣二崙鄉○○村○○路
    十五之二號，由陳添益把風，丙○○持十字鑰匙一支（未扣案）侵入上址Ｂ三九
    號乙○○承租供居住使用之套房，毀壞門鎖致令不堪使用，而進入該房間內，竊
    取乙○○所有之現金新台幣（下同）一萬二千元、手錶及金錶各一只、項鍊二條
    、手鍊一條。得手後，二人復連續以相同手法毀壞門鎖，進入同址Ｂ二八號甲○○所承租供居住使用之套房內，竊取甲○○所有現金七千元、手錶一只、手機一
    支。嗣經乙○○、甲○○報警後循線查獲。
二、案經雲林縣警察局西螺分局報請臺灣雲林地方法院檢察署檢察官偵查起訴。
      理      由
一、前揭事實，業據被告丙○○於原審審理時坦承不諱，核與被害人乙○○、甲○○
    於警訊及原審偵審中指述失竊之情節相符，並經共犯陳添益於警訊時供承與被告
    丙○○共同行竊等情明確，復有現場照片六張在卷可資佐證。事證明確，被告犯
    行堪以認定，應依法論科。
二、核被告所為，係犯刑法第三百二十一條第一項第一款、第二款之毀壤門扇於夜間
    侵入住宅竊盜罪。被告丙○○與共犯陳添益，互有犯意聯絡及行為分擔，為共同
    正犯。被告先後二次犯行，時間緊接，所犯罪名相同，顯係基於概括犯意反覆為
    之，為連續犯，依刑法第五十六條之規定，以一罪論，並加重其刑。原審以被告
    罪證明確，因予被告論罪科刑，固非無見；惟查被告未與被害人乙○○和解，業
    經本院傳訊被害人乙○○到庭證述在卷，且被告於夜間侵入住宅，嚴重危害居住
    安寧，亦不宜為緩刑之宣告，惟原判決竟併予宣告緩刑三年，自有未洽。檢察官
    上訴意旨，執以指摘原判決不當，為有理由，自應由本院撤銷改判之。爰審酌被
    告素行、於夜間侵入住宅，嚴重危害居住安寧，竊得財物之價值，犯後僅與被害
    人甲○○達成和解等一切情狀，量處有期徒刑一年。供犯罪所用之十字鑰匙一支
    ，未經扣案，復據被告供承已將該鑰匙丟掉，顯然業已滅失，為免執行困難，爰
    不另為沒收之諭知。
三、據上論斷，應依刑事訴訟法第三百六十九條第一項前段、第三百六十四條、第二
    百九十九條第一項前段，刑法第二十八條、第五十六條、第三百二十一條第一項
    第一款、第二款，判決如主文。
本案經檢察官邱克斌到庭執行職務。
中  華  民  國      九  十      年      一      月        二  十        日
                                臺灣高等法院臺南分院刑事第五庭
                                    審判長法官  茆    臺    雲
                                          法官  李    文    福
                                          法官  蔡    長    林
右正本證明與原本無異。
不得上訴。
                                    法院書記官  李    培    薇
中  華  民  國      九  十      年      一      月        二  十        日
附錄本案論罪科刑法條全文：
刑法第三百二十一條第一項第一款、第二款
犯竊盜罪而有左列情形之一者，處六月以上五年以下有期徒刑：
一、於夜間侵入住宅或有人居住之建築物、船艦，或隱匿其內而犯之者。
二、毀越門扇、牆垣或其他安全設備而犯之者。


司法院資訊處製作；財團法人民間司法改革基金會備份。
